臺灣桃園地方法院刑事判決　　　　　 100年度交簡上字第33號
上　訴　人
即　被　告　許明春
上列上訴人即被告因過失傷害案件，不服本院刑事庭民國99年12
月31日99年度壢交簡字第2910號第一審刑事簡易判決（聲請簡易
判決處刑案號：99年度調偵字第761 號），提起上訴，本院合議
庭為第二審判決如下：
    主      文
上訴駁回。
許明春緩刑貳年。
    事實及理由
一、本案經本院管轄之第二審合議庭審理結果，認原審以被告許
    明春所犯刑法第284 條第1 項前段之過失傷害罪，判處拘役
    30日，如易科罰金，以新臺幣1,000 元折算1 日，經核其認
    事用法及量刑均無不當，應予維持，並引用原審刑事簡易判
    決書所記載之事實及理由（如附件所示）。
二、上訴人即被告上訴意旨略以：伊坦承有於聲請簡易判決處刑
    書所載時、地發生車禍造成被害人傷害，惟當日伊即將被害
    人送往黃永輝診所就醫，診斷結果並無如聲請簡易判決處刑
    書所載之骨折情形，故認上開骨折之傷害並非伊所造成，又
    縱使係伊造成，雙方已於民國98年11月30日達成和解，並簽
    立和解書，載明被害人不得再向被告訴追，其中一份和解書
    已分送中福派出所，應屬被害人向司法機關表示捨棄告訴權
    之行為，是本件依法不得再行告訴等語。
三、經查：
  (一)按刑事訴訟上之撤回告訴之程式，本法並無明文規定，依國
    內通說認為準用告訴之程式，因此，撤回告訴亦應向檢察官
    或司法警察官為之（參見林鈺雄教授，刑事訴訟法，下冊各
    論編，2004年9 月，四版，第53頁）。查本件告訴人即被害
    人陳玉生係於98年11月25日向中壢分局中福派出所對被告提
    出告訴，另於同年月30日與被告和解，此有和解書及桃園縣
    政府警察局98年11月25日道路交通事故調查筆錄各1 份附卷
    可稽，該和解書雖載明告訴人不得向被告要求其他賠償並不
    得有異議及追訴等情事，惟告訴人始終未以言詞或書面方式
    向檢察官或司法警察官撤回告訴，故本件程序上仍屬合法告
    訴，且未經撤回告訴，被告辯稱告訴人依法不得再行告訴等
    語，顯有誤解。
  (二)經本院向黃永輝診所函詢有關被害人陳玉生就診情形，該所
    函覆稱：「一、病患陳玉生先生於民國98年11月18日下午4
    時20分到本院門診，當時病人主訴被車子撞倒在地、左膝及
    左臀部劇痛走路不便、理學檢查顯示生命跡象穩定，左膝關
    節前面有擦傷，左臀關節部有壓痛、走路疼痛不便，因此立
    刻為病患做X 光檢查，左膝關節正面及側面X 光攝影及骨盤
    腔正面X 光攝影，當時並未有顯示明確的骨折…二、至於後
    續病人於98年12月4 日住入中壢市天晟醫院、於98年12月5
    日接受左側股骨粗隆間閉鎖性骨折之手術治療，則是該病人
    後續的病情發展」等語，此有該所100 年3 月10日函文1 紙
    在卷可佐；另天晟醫院函覆稱：「據家屬描述病人於住院前
    三週因車禍造成左髖部挫傷且有持續性疼痛情形，因此來本
    院門診治療。據上所述推測應與該次車禍有關」等語，復有
    該院100 年3 月20日天晟社服字第100032902 號函文附卷可
    資，亦即車禍當日被害人陳玉生已陳述左臀部劇痛、走路不
    便，左臀關節部有壓痛等情形，雖當日經X 光檢查並無明確
    骨折情形，然該診所亦認為被害人後續至天晟醫院進行骨折
    手術係屬後續之病情發展，足認被害人所受左側股骨粗隆間
    閉鎖性骨折之傷害乃係同一事故所引發之後續病情。
  (三)綜上所述，被告前開所辯實不足採。本院認原判決已詳述論
    罪科刑之理由，核無不當，被告猶執前詞提起上訴，並無理
    由，應予駁回。
四、查刑法本於刑事政策之要求，設有緩刑制度，消極方面在避
    免短期自由刑之弊害，使犯人不至於在監獄內感染或加深犯
    罪之惡習與技術，甚至因此失去名譽、職業、家庭而自暴自
    棄，滋生社會問題，積極方面則可保全偶發犯罪、輕微犯罪
    者之廉恥，期使渠等自新悔悟，且因緩刑附有緩刑期間，受
    緩刑宣告者如在緩刑期間內再犯罪，執行檢察官仍得聲請法
    院撤銷緩刑，而有藉此督促受緩刑宣告者自我檢束身心之功
    效。查本件被告前於95年間因公共危險等案件，經本院以94
    年度交訴字第94號刑事判決判處有期徒刑7 月，緩刑3 年確
    定，嗣緩刑期滿，緩刑之宣告未經撤銷，除此之外，即未曾
    因故意犯罪受有期徒刑以上刑之宣告，有臺灣高等法院被告
    前案紀錄表1 份在卷足參，素行尚可，其因一時疏失，致罹
    本罪，事後已與告訴人達成和解，此有和解書1 份附卷可稽
    ，顯見被告已有悔意，其經此偵查及審理程序，應已知所警
    惕，而無再犯之虞，本院綜合各情，認本件所宣告之刑，以
    暫不執行為適當，爰依法為緩刑2 年之宣告，以啟自新。
據上論斷，應依刑事訴訟法第455 條之1 第1 項、第3 項、第36
8 條、第373 條，刑法第74條第1 款，判決如主文。
本案經檢察官梁光宗到庭執行職務。
中    華    民    國   100    年    6     月    3     日
                    刑事第六庭審判長法  官  錢建榮
                                    法  官  陳德池
                                    法  官  游智棋
以上正本證明與原本無異。
本件依法不得上訴。
                                    書記官  陳育萱
中    華    民    國   100    年    6     月    3     日
附錄本案論罪科刑法條：
中華民國刑法第284條
（過失傷害罪）
因過失傷害人者，處6 月以下有期徒刑、拘役或5 百元以下罰金
，致重傷者，處1 年以下有期徒刑、拘役或5 百元以下罰金。
從事業務之人，因業務上之過失傷害人者，處1 年以下有期徒刑
、拘役或1 千元以下罰金，致重傷者，處3 年以下有期徒刑、拘
役或2 千元以下罰金。